【裁判字號】    99,交聲,890
【裁判日期】    991029
【裁判案由】    聲明異議
【裁判全文】
臺灣臺南地方法院交通事件裁定         99年度交聲字第890號
移送機關    交通部公路總局嘉義區監理所麻豆監理站
異議人即
受處分人    甲○○
上列異議人即受處分人因違反道路交通管理處罰條例案件，對於
交通部公路總局嘉義區監理所麻豆監理站民國99年6月11日所為
之裁決處分（處分案號：麻監裁罰字第裁75-S00000000號）聲明
異議，本院裁定如下：
    主    文
異議駁回。
    理    由
一、原處分意旨略以：異議人即受處分人甲○○（下稱異議人）
    所有之車牌號碼D5-0701號自用小客車（下稱系爭小客車）
    ，於民國98年8月2日2時15分許，由其子嚴榮俊駕駛至臺南
    市○○○路○段399巷處與友人聚會時，經臺南市警察局交
    通隊（下稱舉發機關）警員據報稱該處有多名少年及車輛聚
    集而前往查看，發現系爭小客車有「引擎屬不可變更設備而
    調換行駛」之違規情形，乃予製單舉發，嗣經移送機關即交
    通部公路總局嘉義區監理所麻豆監理站（下稱原處分機關）
    認異議人之違規事實明確，乃依道路交通管理處罰條例第18
    條第1項及違反道路交通管理事件統一裁罰基準表之規定，
    對系爭小客車所有人之異議人，裁處罰鍰新臺幣（下同）7,
    200元，並責令檢驗等語。
二、聲明異議意旨略以：異議人之系爭小客車由兒子嚴榮俊駕駛
    至臺南市○○路○段399巷處與友人聚會，適逢臨檢，當時
    警員檢查嚴榮俊身分證件及車輛行照後，隨即告訴嚴榮俊引
    擎號碼與原車不符，乃改裝後之車輛，即舉發開單，然當時
    嚴榮俊並未進行開車動作，亦無犯法行為，不應開出罰單由
    異議人承受，為此聲明異議，請求撤銷原處分等語。
三、按汽車車身、引擎、底盤、電系等重要設備變更或調換，或
    因交通事故遭受重大損壞修復後，不申請公路主管機關施行
    臨時檢驗而行駛者，處汽車所有人2,400元以上9,600元以下
    罰鍰，並責令檢驗，道路交通管理處罰條例第18條第1項定
    有明文。
四、經查：
  (一)異議人所有之系爭小客車，於98年8月2日2時15分許，經其
    子嚴榮俊駕駛至上開地點，經舉發機關警員查看而認有引擎
    屬不可變更設備而調換行駛之違規行為，製單舉發，並經原
    處分機關裁處如前所述之裁罰等情，有臺南市警察局98年8
    月2日南市警交字第S00000000號舉發違反道路交通管理事件
    通知單及原處分機關99年6月11日麻監裁罰字第裁75-S00000
    000號裁決書各1份附卷可稽。
  (二)異議人辯稱系爭小客車經員警查看時，其子嚴榮俊並未進行
    開車動作，亦無犯法行為，不應開出罰單由異議人承受等語
    ；惟查，異議人於聲明異議狀已自承系爭小客車係由異議人
    之子嚴榮俊駕駛至舉發地點，有聲明異議狀在卷可稽，亦即
    在員警舉發前，系爭車小客車已有經異議人之子嚴榮俊駕駛
    而行駛於道路上之事實，異議人雖以前詞置辯，惟不影響系
    爭小客車確已經人駕駛行駛於道路上之事實，是異議人之上
    開辯詞，要無可採。又舉發機關員警認系爭小客車有調換引
    擎之違規行為，有臺南市警察局98年9月28日南市警交字第
    09850324220號函暨該函檢附之採證照片5幀及警員報告書1
    份附於本院98年度交聲字第1145號卷內，並經本院依職權調
    取上開卷宗全卷核閱相符，是異議人所有之系爭小客車確有
    變更引擎設備而行駛之違規事實，堪可認定。
  (三)從而，原處分機關依道路交通管理處罰條例第18條第1項及
    違反道路交通管理事件統一裁罰基準表之規定，裁處異議人
    罰鍰7,200元，並責令檢驗之處分，於法核無不當。本件異
    議為無理由，應予駁回。
五、據上論斷，應依道路交通管理處罰條例第87條第2項、道路
    交通事件處理辦法第18條，裁定如主文。
中    華    民    國    99    年    10    月    29    日
                      交通法庭  法  官  林福來
以上正本證明與原本無異。
如不服本裁定，應於收受送達後5日內向本院提出抗告狀。（應
附繕本）
                                書記官  李淑惠
中    華    民    國    99    年    11    月    1     日

司法院資訊處製作；財團法人民間司法改革基金會備份。
